【裁判字號】    95,訴,1142
【裁判日期】    950731
【裁判案由】    毒品危害防制條例
【裁判全文】
臺灣桃園地方法院刑事判決              95年度訴字第1142號
公  訴  人  臺灣桃園地方法院檢察署檢察官
被      告  甲○○
                      巷19弄.
                   即桃園縣.
                   （現於台灣桃園監獄執行中）
上列被告因毒品危害防制條例案件，經檢察官提起公訴（95年度
毒偵字第995 號），被告於本院準備程序進行中，就被訴事實為
有罪之陳述，經本院告知簡式審判程序意旨，並聽取公訴人及被
告之意見後，本院合議庭裁定由受命法官獨任依簡式審判程序審
理，本院判決如下：
    主  文
甲○○施用第一級毒品，累犯，處有期徒刑玖月。
    事  實
一、甲○○前因施用毒品案件，經裁定送強制戒治後，於民國90
    年7 月20日停止戒治出所，所餘期間付保護管束，至91年2
    月2 日保護管束期滿執行完畢，並曾於93年因違反毒品危害
    防制條例案件，經臺灣高等法院判處有期徒刑8 月確定，於
    95年1 月9 日執行完畢。詎仍不知戒絕毒品，復基於施用第
    一級毒品海洛因之犯意，於前揭強制戒治執行完畢後5 年內
    之95年1 月26日，在桃園縣大溪鎮○○里○ 鄰○○路○ 段11
    68巷19弄16號住處，持其所有之針筒1 支（已丟棄，未扣案
    ），以注射方式施用海洛因1 次。嗣於95年1 月27日17時55
    分許，在桃園縣大溪鎮○○路○ 段35號巷口為警查獲。
二、案經桃園縣政府警察局大溪分局報請臺灣桃園地方法院檢察
    署檢察官偵查起訴。
    理  由
一、程序部分：本件被告所犯係死刑、無期徒刑或最輕本刑為3
    年以上有期徒刑以外之罪，其於準備程序中就被訴事實為有
    罪之陳述，經本院告知簡式審判程序之旨，並聽取當事人意
    見後，經本院合議庭依刑事訴訟法第273 條之1 第1 項規定
    裁定由受命法官獨任進行簡式審判程序，合先敘明。
二、上揭事實，業經被告甲○○於本院審理時坦承不諱。又被告
    為警於上述時、地查獲，採驗尿液送鑑定結果，確呈嗎啡（
    施用毒品海洛因代謝物為嗎啡）陽性反應，有桃園縣政府警
    察局大溪分局被採尿人姓名編號對照表、檢體監管紀錄表、
    及台灣檢驗科技股份有限公司濫用藥物尿液檢驗報告附卷可
    稽（見偵查卷第28、29、77頁）。足見上揭事實，除被告不
    利於己自白外，並有上述補強證據足佐，堪認被告自白與事
    實相符。復查被告前因施用毒品案件，經裁定送強制戒治後
    ，於民國90年7 月20日停止戒治出所，所餘期間付保護管束
    ，至91年2 月2 日保護管束期滿執行完畢乙節，有臺灣高等
    法院被告前案紀錄表、臺灣桃園地方法院檢察署刑案資料查
    註紀錄表各1 份附卷可按，被告於強制戒治執行完畢釋放後
    5 年內，再犯毒品危害防制條例第10條之罪，可堪認定。綜
    述，本件事證明確，被告犯行洵堪認定。
三、刑法及刑法施行法部分條文業經修正公布，並均於95年7月1
    日施行。修正後刑法第2 條第1 項之規定，係規範行為後法
    律變更所生新舊法律比較適用之準據法，於修正後刑法施行
    後，應適用修正後刑法第2條第1項規定之從舊從輕之原則為
    比較；修正後刑法第2 條第2 項，則為同條第1 項之特別規
    定，於修正後刑法施行後，關於非拘束人身自由之保安處分
    ，應依修正後刑法第2條第2項之規定，適用裁判時之法律。
    又修正後刑法第35條，乃刑之重輕之法定次序與標準，應適
    用裁判時之修正後刑法第35條之規定。修正後刑法第2條第1
    項係採從舊從輕原則，適用最有利於行為人之法律。既曰法
    律，自較刑之範圍為廣；除法律有特別規定者（如修正後刑
    法第2條第2項非拘束人身自由之保安處分適用裁判時法，修
    正後刑法施行法第9條之3規定之情形），應依其規定；或事
    關執行之緩刑之宣告，或犯罪在刑法修正施行前，自首在刑
    法施行後之自首部分，或程序之規定（程序從新，如刑法第
    40條沒收宣告之程序規定），應適用裁判時之修正後刑法之
    規定外；依修正後刑法第2條第1項比較時，應就罪刑有關之
    共犯、未遂犯、連續犯、牽連犯、結合犯，以及累犯加重，
    自首減輕暨其他法定加減原因（如身分加減）與加減例等一
    切情形，綜其全部之結果而為比較後，整個之適用，不能割
    裂而分別適用有利益之條文。查被告行為後，刑法第47條累
    犯之規定於94年1 月7日修正公布，並於95年7 月1 日施行
    ，修正前刑法第47條規定：「受有期徒刑之執行完畢，或受
    無期徒刑或有期徒刑一部之執行而赦免後，五年以內再犯有
    期徒刑以上之罪者，為累犯，加重本刑至二分之一。」修正
    後刑法第47條第1 項規定：「受徒刑之執行完畢，或一部之
    執行而赦免後，5 年以內故意再犯有期徒刑以上之罪者，為
    累犯，加重本刑至二分之一。」經比較前述新、舊法結果，
    修正後規定並未較有利於行為人，則應依修正後刑法第2 條
    第1項前段規定，適用行為時（即修正前）之法律。
四、按海洛因係毒品危害防制條例第2 條第2 項第1 款所定之第
    一級毒品，被告予以施用。核被告所為，係犯毒品危害防制
    條例第10條第1 項施用第一級毒品罪。其持有第一級毒品海
    洛因之低度行為，應為施用之高度行為吸收，不另論罪。被
    告曾有如事實欄所載之犯行及執行情形，有臺灣高等法院被
    告前案紀錄表、臺灣桃園地方法院檢察署刑案資料查註紀錄
    表在卷可按，其於5 年內再犯本案有期徒刑以上之罪，為累
    犯，惟被告行為後，刑法第47條累犯之規定，於94年1 月7
    日修正，並於95年7 月1 日施行，依上開說明，應依修正前
    之刑法第47條規定，論以累犯，並加重其刑。爰審酌被告已
    有多次施用毒品之前科，猶再犯本案，顯見自制能力薄弱，
    應予較長之隔離，促其改正惡習，復徵其施用毒品之次數1
    次及犯罪後尚能坦承犯行等一切情狀，量處如主文所示之刑
    。至被告所有供施用毒品海洛因所用之器具（但非專供）之
    注射針筒1 支，並非違禁物，業已丟棄滅失，已據被告於本
    院審理時供述在卷，爰不併予宣告沒收。
據上論斷，應依刑事訴訟法第273 條之1 第1 項、第299 條第1
項前段，毒品危害防制條例第10條第1 項，修正後刑法第2 條第
1 項前段、修正前第11條前段、刑法第47條，判決如主文。
本案經檢察官趙燕利到庭執行職務。
中    華    民    國    95    年    7     月    31    日
                  刑事第五庭    法  官  邱滋杉
以上正本證明與原本無異。
如不服本判決，應於送達後10日內，向本院提出上訴狀（應附繕
本），上訴於臺灣高等法院。
                                書記官  高文靜
中    華    民    國    95    年    7     月    31    日
附錄：本案論罪科刑法條全文
毒品危害防制條例第10條第1項：
施用第一級毒品者，處6月以上5年以下有期徒刑。


司法院資訊處製作；財團法人民間司法改革基金會備份。
